【裁判字號】    94,交易,383
【裁判日期】    950223
【裁判案由】    過失致死
【裁判全文】
臺灣高雄地方法院刑事判決             94年度交易字第383號
公  訴  人  臺灣高雄地方法院檢察署檢察官
被      告  丙○○
選任辯護人  陳見和律師
上列被告因過失致人於死案件，經檢察官提起公訴（94年度調偵
字第843 號），本院改依簡式審判程序審理，判決如下：
    主  文
丙○○犯過失致人於死罪，處有期徒刑陸月，如易科罰金，以參
佰元折算壹日。緩刑參年。
    事  實
一、丙○○持有普通小型車駕駛執照，於民國94年8 月13日夜間
    8 時15分許，其駕駛車牌號碼9312-GS 號自用小客車，沿高
    雄縣旗山鎮○○ ○道路由北往南方向行駛，行經該路與南寮
    巷交岔路口時，本應注意行車速度，需依速限標誌或標線之
    規定，且汽車行駛至交岔路口，其行進應遵守燈光號誌指示
    ，而依當時情形，天氣狀況陰、夜間有照明、路面狀況濕潤
    無缺陷、無障礙及視距良好，依其之智識、能力亦無不能注
    意之情事，竟疏未注意而以超越該路段速限（該處速限為時
    速70公里）之速度前進，並闖越紅燈欲通過該交岔路口，適
    有蘇芳和駕駛車牌號碼YB-4255 號自用小客車，沿南寮巷由
    東往西行駛亦欲通過該交岔路口，丙○○駕駛之自用小客車
    車頭因而撞擊蘇芳和駕駛車輛之右前車門，致蘇芳和受有胸
    部鈍挫傷、血氣胸之傷害，嗣經送醫急救仍於同日夜間10時
    17分許不治死亡。
二、案經蘇芳和之親屬丁○○（兄）、甲○○○（姊）、戊○○
    （姐）、己○○（妹）告訴及高雄縣政府警察局旗山分局報
    請臺灣高雄地方法院檢察署檢察官偵查起訴。
    理  由
一、按本件被告丙○○所犯係死刑、無期徒刑、最輕本刑為3 年
    以上有期徒刑以外之罪，其於準備程序就前揭被訴事實為有
    罪之陳述，經受命法官告知簡式審判程序之旨，並聽取公訴
    人、被告及其辯護人之意見後，本院認無不得或不宜改依簡
    式審判程序進行之處，爰依刑事訴訟法第273 條之1 第1 項
    、第284 條之1 ，裁定本件由受命法官獨任進行簡式審判程
    序，合先敘明。
二、前揭犯罪事實，業據被告於本院審理中坦承不諱，核與證人
    即案發當時亦行經現場之張展維於警詢及偵訊中之證述情節
    （見偵1 卷第11、27、28頁）大致相符，並有本件道路交通
    事故現場圖、道路交通事故調查報告表（見偵1 卷第4 至6
    頁）、蒐證相片（見偵1 卷第12至19頁）、檢察官履勘肇事
    車輛筆錄（見偵1 卷第24至26頁）、臺灣高雄地方法院檢察
    署相驗屍體證明書、驗斷書（見偵1 卷第37至47頁）、被害
    人蘇芳和於行政院衛生署旗山醫院之病歷資料（見偵2 卷第
    25至32頁）在卷可稽，是被告於上開時、地駕駛車牌號碼93
    12-GS 號自用小客車，與被害人駕駛之車牌號碼YB-4255 號
    自用小客車發生車禍，及被害人於車禍發生後受有胸部鈍挫
    傷、血氣胸之傷害，終至死亡等事實，堪以認定。按行車速
    度，需依速限標誌或標線之規定；而汽車行駛至交岔路口，
    其行進應遵守燈光號誌，道路交通安全規則第93條第1 項、
    第102 條第1 項第1 款，分別定有明文，被告考領有普通小
    型車駕駛執照，對上開規定應知之甚詳，其駕駛汽車自應遵
    守前開規定，而本件事故發生時，並無不能注意之情事，被
    告竟貿然超速並闖越紅燈行駛，以致肇事，其行為自有過失
    。又被害人因本件車禍事故受有胸部鈍挫傷、血氣胸之傷害
    ，終至死亡之事實，業如前述，則被告之過失行為與被害人
    死亡間，顯有相當因果關係。是被告前開自白顯與事實相符
    ，堪以採信，本件事證明確，被告前揭犯行，洵堪認定。
三、核被告所為，係犯刑法第276 條第1 項之過失致人於死罪。
    被告於肇事後，因其自身亦受有傷害，由路人報案而隨即將
    之送醫救治，嗣經警循線查知被告為肇事者之事實，業據被
    告於警詢及本院審理中自承在卷，且有被告於財團法人義大
    醫院之病歷資料可佐（見偵2 卷第34至45頁），故被告犯罪
    後並無自首情事，而無刑法第62條前段減輕其刑規定之適用
    ，附此敘明。爰審酌被告駕駛汽車不知小心謹慎，造成被害
    人死亡此一無法彌補之後果，犯罪情節難認輕微，惟念及其
    在此之前並無任何前科紀錄，有本院被告院內索引卡紀錄表
    、臺灣高等法院被告前案紀錄表在卷可按，素行尚非不良，
    且於本院審理中坦承犯行，態度尚可，並與被害人家屬達成
    和解、給付全部和解款項，有本院簡易庭調解筆錄在卷可證
    ，並經告訴代理人於本院審理中陳述明確，顯見其已有悔悟
    之意等一切情狀，量處如主文所示之刑，並諭知易科罰金之
    折算標準，以資懲儆。末查被告素行良好，前未曾犯罪受有
    期徒刑以上刑之宣告，已如前述，並因一時之疏失，偶罹刑
    典，而事後在本院審理時坦承犯行，業具悔意，且已與被害
    人家屬達成和解，信被告經此刑之宣告後，應知警惕而無再
    犯之虞，本院因認暫不執行其刑為當，故併予宣告緩刑3 年
    ，以啟自新。
據上論斷，應依刑事訴訟法第273 條之1 第1 項、第284 條之1
、第299 條第1 項前段，刑法第276 條第1 項、第41條第1 項前
段、第74條第1 款，罰金罰鍰提高標準條例第1 條前段、第2 條
，判決如主文。
本案經檢察官乙○○到庭執行職務。
中    華    民    國    95    年    2     月    23    日
                  交通法庭    法  官 陳君杰
以上正本證明與原本無異。
如不服本判決，應於判決送達後10日內，向本院提出上訴狀。
中    華    民    國    95    年    2     月    23    日
                              書記官 陳昱良
附錄本判決論罪科刑法條全文：
刑法第276 條第1 項
因過失致人於死者，處2 年以下有期徒刑、拘役或2000元以下罰
金。


司法院資訊處製作；財團法人民間司法改革基金會備份。
